【裁判字號】    98,簡上,134
【裁判日期】    980924
【裁判案由】    違反家庭暴力防治法
【裁判全文】
台灣屏東地方法院刑事判決      98年度簡上字第134號
上  訴  人  乙○○
即  被  告
上列上訴人即被告因違反家庭暴力防治法案件，不服台灣屏東地
方法院98年度簡字第406 號中華民國98年4 月29日第一審簡易判
決（聲請簡易判決處刑案號98年度偵字第1481號），提起上訴，
本院管轄之第二審合議庭判決如下：
    主  文
上訴駁回。
乙○○緩刑貳年，緩刑期內付保護管束。
    事  實
一、乙○○係甲○○之夫，兩人間具有家庭暴力防治法第3條第1
    款所定之家庭成員關係。乙○○曾於民國97年5月28日經貴
    院依家庭暴力防治法第14條規定，以97年度家護字第235號
    民事通常保護令裁定令其不得對被害人甲○○實施身體或精
    神上不法侵害行為，不得直接或間接對於被害人為騷擾之聯
    絡行為，本保護令之有限期間為壹年。詎乙○○於98年2月
    14 日11時13分許，在屏東縣瑪家鄉涼山村148號前，因與甲
    ○○發生口角衝突，竟以拳打腳踢之方式，毆打甲○○（未
    驗傷亦無提出傷害告訴），致違反本院前述保護令。
二、案經屏東縣政府警察局內埔分局報請臺灣屏東地方法院檢察
    署檢察官偵查起訴。
    理  由
一、上揭犯罪事實，業據被告乙○○於本院審理中坦承不諱，核
    與被害人甲○○於警詢中指訴之情節大致相符，且有員警江
    傳光之偵查報告書、本院97年度家護字第235 號民事通常保
    護令、查訪紀錄表、執行紀錄表在卷可稽，事證已臻明確，
    被告犯行堪予認定。
二、按家庭暴力者，謂家庭成員間實施身體或精神上不法侵害之
    行為；又家庭暴力罪者，謂家庭成員間故意實施家庭暴力行
    為而成立其他法律所規定之犯罪，家庭暴力防治法第2 條第
    1 項、第2 項分別定有明文。本件被告與被害人係夫妻關係
    ，二人間具有家庭暴力防治法第3 條第1 款所定之家庭成員
    關係，被告對於被害人實施身體上之侵害行為，以致違反本
    院保護令，核被告所為，係犯家庭暴力防治法第61條第1 款
    之違反保護令罪。原審審酌被告與被害人為夫妻關係，經收
    受法院裁定之通常保護令後，復未能遵守限制，漠視保護令
    於無物，本件犯罪之動機、手段，對被害人身心造成之傷害
    ，暨其犯罪後未能坦承全部犯行，難謂已有悔意等一切情狀
    ，量處有期徒刑2 月，並諭知易科罰金折算標準，其認事用
    法，均無不合，量刑亦屬妥適。被告上訴意旨空言指摘原審
    判決不當，顯無理由，應予駁回。惟查，被告犯後已深表悔
    悟，被害人亦表示願意原諒被告，其未曾受有期徒刑之宣告
    ，素行尚佳，有臺灣高等法院被告全國前案紀錄表在卷可稽
    ，目前為輕度肢體障礙患者，於屏東科技大學擔任工友，經
    濟困窘，並據被告及告訴人陳述明確，有殘障手冊、屏科大
    服務證可稽，本院斟酌上情，認其一時失慮而罹刑典，經此
    審判科刑，當知所警惕，信無再犯之虞，本件所宣告之刑以
    暫不執行為適當，爰諭知緩刑二年，以勵自新，並依家庭暴
    力防治法第38條第1 項規定，於緩刑期內付保護管束，以收
    後效。
據上論斷，應依刑事訴訟法第455 條之1 第1 項、第3 項、第
368 條，家庭暴力防治法第38條第1 項，刑法第11條前段、第74
條第1項第1 款，判決如主文。
本案經檢察官壬亭到庭執行職務。
中    華    民      國      98    年   9    月  24    日
                    刑事第五庭
                              審判長法  官    石家禎
                                    法  官    林家聖
                                    法  官    陳秀慧
以上正本證明與原本無異。
不得上訴。
中    華    民      國      98    年   9    月  24    日
                                    書記官    林鴻仁


司法院資訊處製作；財團法人民間司法改革基金會備份。
